Minutes et répertoires du notaire Louis Joseph Léon VINGTAIN, 7 janvier 1903 - 24 septembre 1919 (étude XXXI)
Archives nationales
Minutes et répertoires du notaire Louis Joseph Léon VINGTAIN (étude XXXI)
7 janvier 1903 - 23 septembre 1919
MC/ET/XXXI/1439 - MC/ET/XXXI/1572, MC/RE/XXXI/27 - MC/RE/XXXI/28
Etude XXXI; Vingtain, Louis Joseph Léon
134 cartons (boîtes de 8 à 15 cm de largeur) 14,6 mètres linéaires
Archives nationales de France
Minutes et répertoires: la loi 2008-696 du 15 juillet 2008 relative aux archives a fixé à 75 ans à compter de la date de l'acte, ou à 25 ans à compter de la date du décès de l'intéressé si ce délai est plus bref, le délai de communication des minutes et répertoires des notaires; ce délai est porté à 100 ans à compter de la date de l'acte si le document se rapporte à un mineur (code du Patrimoine, articles L213-2, 4e d et 5e).
Autres documents de l'étude (dossiers de clients, comptabilité...): s'agissant d'archives privées, ces documents sont communicables selon les modalités fixées par le déposant ou le donateur.
Versement par l'étude XXXI le 14 mai 2013.
Avant le versement, conservé à l'étude XXXI puis chez "Notaires Paris Services" au Perray-en-Yvelines.
néant
chronologique
Accès aux instruments de recherche de tous les notaires de l'étude XXXI
Archives de l'étude XXXI
- Minutes de Louis Joseph Léon VINGTAIN, 6 janvier 1903 - 23 septembre 1919; MC/ET/XXXI/1439 - MC/ET/XXXI/1572
  - Minutes. 1903, 7 janvier - 28 février, 7 janvier - 28 février 1903; MC/ET/XXXI/1439
    Informations concernant le classement:
    Le niveau inférieur de description, quand il existe, correspond aux minutes d'actes. Toutes les minutes ne sont pas forcément décrites une à une. Les descriptions de ces minutes sont plus ou moins détaillées.
  - Minutes. 1903, mars, mars 1903; MC/ET/XXXI/1440
  - Minutes. 1903, avril, avril 1903; MC/ET/XXXI/1441
  - Minutes. 1903, mai, mai 1903; MC/ET/XXXI/1442
  - Minutes. 1903, juin, juin 1903; MC/ET/XXXI/1443
  - Minutes. 1903, juillet, juillet 1903; MC/ET/XXXI/1444
  - Minutes. 1903, août, août 1903; MC/ET/XXXI/1445
  - Minutes. 1903, septembre, septembre 1903; MC/ET/XXXI/1446
  - Minutes. 1903, octobre, octobre 1903; MC/ET/XXXI/1447
  - Minutes. 1903, novembre, novembre 1903; MC/ET/XXXI/1448
  - Minutes. 1903, décembre, décembre 1903; MC/ET/XXXI/1449
  - Minutes. 1904, janvier, janvier 1904; MC/ET/XXXI/1450
  - Minutes. 1904, février, février 1904; MC/ET/XXXI/1451
  - Minutes. 1904, mars, mars 1904; MC/ET/XXXI/1452
  - Minutes. 1904, avril, avril 1904; MC/ET/XXXI/1453
  - Minutes. 1904, mai, mai 1904; MC/ET/XXXI/1454
  - Minutes. 1904, juin, juin 1904; MC/ET/XXXI/1455
  - Minutes. 1904, juillet - août, juillet - août 1904; MC/ET/XXXI/1456
  - Minutes. 1904, septembre - octobre, septembre - octobre 1904; MC/ET/XXXI/1457
  - Minutes. 1904, novembre - décembre, novembre - décembre 1904; MC/ET/XXXI/1458
  - Minutes. 1905, janvier - février, janvier - février 1905; MC/ET/XXXI/1459
  - Minutes. 1905, mars, mars 1905; MC/ET/XXXI/1460
  - Minutes. 1905, avril, avril 1905; MC/ET/XXXI/1461
  - Minutes. 1905, mai, mai 1905; MC/ET/XXXI/1462
  - Minutes. 1905, juin, juin 1905; MC/ET/XXXI/1463
  - Minutes. 1905, juillet, juillet 1905; MC/ET/XXXI/1464
  - Minutes. 1905, août, août 1905; MC/ET/XXXI/1465
  - Minutes. 1905, septembre - octobre, septembre - octobre 1905; MC/ET/XXXI/1466
  - Minutes. 1905, novembre, novembre 1905; MC/ET/XXXI/1467
  - Minutes. 1905, décembre, décembre 1905; MC/ET/XXXI/1468
    - Notoriété après décès de François Paul Meurice, en son vivant, homme de lettres, demeurant rue Fortuny, n°24., 27 décembre 1905; MC/ET/XXXI/1468
      Origine de l'information:
      Acte signalé par le personnel du Minutier central des notaires de Paris.
      Date de création de la notice: 2017 (F. Chancerel)
      notoriété; Fortuny (rue); Meurice, Paul; écrivain
  - Minutes. 1906, janvier - février, janvier - février 1906; MC/ET/XXXI/1469
  - Minutes. 1906, mars, mars 1906; MC/ET/XXXI/1470
  - Minutes. 1906, avril - mai, avril - mai 1906; MC/ET/XXXI/1471
  - Minutes. 1906, juin, juin 1906; MC/ET/XXXI/1472
  - Minutes. 1906, juillet, juillet 1906; MC/ET/XXXI/1473
  - Minutes. 1906, août - septembre, août - septembre 1906; MC/ET/XXXI/1474
  - Minutes. 1906, octobre, octobre 1906; MC/ET/XXXI/1475
  - Minutes. 1906, novembre, novembre 1906; MC/ET/XXXI/1476
  - Minutes. 1906, décembre, décembre 1906; MC/ET/XXXI/1477
  - Minutes. 1907, janvier - février, janvier - février 1907; MC/ET/XXXI/1478
  - Minutes. 1907, mars, mars 1907; MC/ET/XXXI/1479
    - Dépôt judiciaire du testament olographe de Pierre Alfred Moreau, notaire honoraire, propriétaire demeurant au 43 avenue Marceau, décédé en son domicile le 26 mars 1907., 27 mars 1907; MC/ET/XXXI/1479
      testament; notaire; Moreau, Pierre; Marceau (avenue)
  - Minutes. 1907, avril, avril 1907; MC/ET/XXXI/1480
  - Minutes. 1907, mai, mai 1907; MC/ET/XXXI/1481
  - Minutes. 1907, juin, juin 1907; MC/ET/XXXI/1482
  - Minutes. 1907, juillet, juillet 1907; MC/ET/XXXI/1483
  - Minutes. 1907, août - septembre, août - septembre 1907; MC/ET/XXXI/1484
  - Minutes. 1907, octobre, octobre 1907; MC/ET/XXXI/1485
  - Minutes. 1907, novembre, novembre 1907; MC/ET/XXXI/1486
  - Minutes. 1907, décembre, décembre 1907; MC/ET/XXXI/1487
  - Minutes. 1908, janvier, janvier 1908; MC/ET/XXXI/1488
  - Minutes. 1908, février, février 1908; MC/ET/XXXI/1489
  - Minutes. 1908, mars, mars 1908; MC/ET/XXXI/1490
  - Minutes. 1908, avril, avril 1908; MC/ET/XXXI/1491
  - Minutes. 1908, mai, mai 1908; MC/ET/XXXI/1492
  - Minutes. 1908, juin, juin 1908; MC/ET/XXXI/1493
  - Minutes. 1908, juillet, juillet 1908; MC/ET/XXXI/1494
    - Vente d'usufruit par Jules Berthier, propriétaire demeurant rue de Presbourg, n°8, à Georges Clemenceau, sénateur, ministre de l'Intérieur, président du Conseil des ministres, demeurant rue Franklin, n°8, d'une propriété située à Bernouville consistant en une maison de maître, parc, corps de ferme, verger, herbages et labours., 1er juillet 1908; MC/ET/XXXI/1494
      Information complémentaire:
      Acte à la suite du 29 août 1919 (vente de nue propriété).
      ministre; président du Conseil; acte de vente; Berthier, Jules; Bernouville (Eure); Clemenceau, Georges
  - Minutes. 1908, août - septembre, août - septembre 1908; MC/ET/XXXI/1495
  - Minutes. 1908, octobre, octobre 1908; MC/ET/XXXI/1496
  - Minutes. 1908, novembre, novembre 1908; MC/ET/XXXI/1497
  - Minutes. 1908, décembre, décembre 1908; MC/ET/XXXI/1498
  - Minutes. 1909, janvier - février, janvier - février 1909; MC/ET/XXXI/1499
    - Dépôt des statuts de l'orphelinat Contamine situé à Septeuil (Seine-et-Oise)., 3 février 1909; MC/ET/XXXI/1499
      Actes à la suite jusqu'au 18 septembre 1909 (modifications, procès-verbal).
      statuts; Septeuil (Yvelines); action sociale
  - Minutes. 1909, mars - avril, mars - avril 1909; MC/ET/XXXI/1500
  - Minutes. 1909, mai, mai 1909; MC/ET/XXXI/1501
  - Minutes. 1909, juin, juin 1909; MC/ET/XXXI/1502
  - Minutes. 1909, juillet - août, juillet - août 1909; MC/ET/XXXI/1503
  - Minutes. 1909, septembre - octobre, septembre - octobre 1909; MC/ET/XXXI/1504
  - Minutes. 1909, novembre, novembre 1909; MC/ET/XXXI/1505
  - Minutes. 1909, décembre, décembre 1909; MC/ET/XXXI/1506
  - Minutes. 1910, janvier - février, janvier - février 1910; MC/ET/XXXI/1507
  - Minutes. 1910, mars, mars 1910; MC/ET/XXXI/1508
    - Vente par la société J. Naud et compagnie dite Comptoir central de crédit à Paris, à la Société des steeple-chases de France, de quinze terrains situés dans le parc de Maisons-Laffitte (Seine-et-Oise) d'une contenance de 127 300 mètres environ., 16 mars 1910; MC/ET/XXXI/1508
      acte de vente; Maisons-Laffitte (Yvelines); course hippique
  - Minutes. 1910, avril - mai, avril - mai 1910; MC/ET/XXXI/1509
    - Dépôt de procès-verbaux concernant la Société des steeple-chases de France., 8 avril 1910; MC/ET/XXXI/1509
      course hippique; dépôt de pièces; procès-verbal
  - Minutes. 1910, juin, juin 1910; MC/ET/XXXI/1510
  - Minutes. 1910, juillet - août, juillet - août 1910; MC/ET/XXXI/1511
  - Minutes. 1910, septembre - octobre, septembre - octobre 1910; MC/ET/XXXI/1512
  - Minutes. 1910, novembre, novembre 1910; MC/ET/XXXI/1513
  - Minutes. 1910, décembre, décembre 1910; MC/ET/XXXI/1514
  - Minutes. 1911, janvier, janvier 1911; MC/ET/XXXI/1515
  - Minutes. 1911, février, février 1911; MC/ET/XXXI/1516
  - Minutes. 1911, mars, mars 1911; MC/ET/XXXI/1517
  - Minutes. 1911, avril, avril 1911; MC/ET/XXXI/1518
  - Minutes. 1911, mai, mai 1911; MC/ET/XXXI/1519
    - Dépôt des statuts de la société foncière française au Maroc dont le siège est établi 9 rue du Commandant Marchand., 16 mai 1911; MC/ET/XXXI/1519
      Informations complémentaires:
      Actes à la suite jusqu'au 15 juin 1912 (déclarations de souscription).
      dépôt de pièces; statuts; Maroc
    - Vente par la Société anonyme d'Hardelot à Louis Blériot, ingénieur des arts et manufacture, chevalier de la Légion d'honneur demeurant à Neuilly-sur-Seine, boulevard Maillot, n°56, de quatre terrains à bâtir sur la commune de Neufchâtel (Pas-de-Calais)., 26 mai 1911; MC/ET/XXXI/1519
      acte de vente; Neufchâtel-Hardelot (Pas-de-Calais); Blériot, Louis; ingénieur
  - Minutes. 1911, juin, juin 1911; MC/ET/XXXI/1520
  - Minutes. 1911, juillet, juillet 1911; MC/ET/XXXI/1521
  - Minutes. 1911, août - octobre, août - octobre 1911; MC/ET/XXXI/1522
    Acte de la même période coté séparement:
    Voir aussi MC/ET/XXXI/1523: procès-verbal de délibération de la Société havraise d'énergie électrique (13 septembre 1911).
    - Dépôt des statuts du Comité d'études pour le développement des voies ferrées au Brésil dont le siège social est établi boulevard Flandrin, n°88., 20 septembre 1911; MC/ET/XXXI/1522
      Actes à la suite jusqu'au 7 novembre 1911 (dépôts de pièces).
      dépôt de pièces; statuts; Brésil
  - Minute. 1911, 13 septembre, 13 septembre 1911; MC/ET/XXXI/1523; registre
    - Procès-verbal de délibération du conseil d’administration de la Société havraise d’énergie d’électrique., 13 septembre 1911; MC/ET/XXXI/1523
      Actes à la suite jusqu’au 31 octobre 1911 (dépôts de pièces).
  - Minutes. 1911, novembre, novembre 1911; MC/ET/XXXI/1524
  - Minutes. 1911, décembre, décembre 1911; MC/ET/XXXI/1525
  - Minutes. 1912, janvier, janvier 1912; MC/ET/XXXI/1526
  - Minutes. 1912, février, février 1912; MC/ET/XXXI/1527
  - Minutes. 1912, mars, mars 1912; MC/ET/XXXI/1528
  - Minutes. 1912, avril, avril 1912; MC/ET/XXXI/1529
    - Procuration par Louis Blériot, ingénieur constructeur d'appareils aéronautiques, chevalier de la Légion d'honneur demeurant à Levallois-Perret, route de la Révolte, n°39, à Alfred Leblanc, aviateur, chevalier de la Légion d'honneur demeurant avenue Charles Floquet, n°34, auquel il donne pouvoir pour conclure, passer et signer tous marchés avec le ministère de la Guerre pour la livraison et la réparation de tous appareils d'aviation, pièces de rechange et accessoires., 19 avril 1912; MC/ET/XXXI/1529
      ingénieur; procuration; aviation militaire; Blériot, Louis; Leblanc, Alfred; pilote d'avion
  - Minutes. 1912, mai, mai 1912; MC/ET/XXXI/1530
  - Minutes. 1912, juin, juin 1912; MC/ET/XXXI/1531
    - Vente par Louis Théodore Brinquant, propriétaire demeurant rue Copernic, n°5, à Louis Blériot, ingénieur des arts et manufactures et industriel, demeurant à Neuilly-sur-Seine, boulevard Maillot, n°56, d'une ferme appelée le "Haut-Buc" située sur la commune de Buc (Seine-et-Oise)., 29 juin 1912; MC/ET/XXXI/1531
      Actes à la suite jusqu'au 17 mai 1915 (quittances, conventions).
      ingénieur; acte de vente; Blériot, Louis; Brinquant, Louis Théodore; Buc (Yvelines); aviation civile
  - Minutes. 1912, juillet, juillet 1912; MC/ET/XXXI/1532
    - Partage entre les consorts Paul Meurice, en son vivant homme de lettres, d'une propriété d'agrément sise à Veules-les-Roses (Seine-Inférieure), sur la falaise au bord de la mer., 17 juillet 1912; MC/ET/XXXI/1532
      partage; Meurice, Paul; Veules-les-Roses (Seine-Maritime); écrivain
  - Minutes. 1912, août - septembre, août - septembre 1912; MC/ET/XXXI/1533
  - Minutes. 1912, octobre - novembre, octobre - novembre 1912; MC/ET/XXXI/1534
  - Minutes. 1912, décembre, décembre 1912; MC/ET/XXXI/1535
  - Minutes. 1913, janvier - février, janvier - février 1913; MC/ET/XXXI/1536
  - Minutes. 1913, 1er mars - 15 avril, 1er mars - 15 avril 1913; MC/ET/XXXI/1537
  - Minutes. 1913, 16 avril - 31 mai, 16 avril - 31 mai 1913; MC/ET/XXXI/1538
    - Vente par René comte de Frémy, propriétaire demeurant rue Casimir Périer n°11 bis, à Louis Blériot, ingénieur des arts et manufactures et industriel, demeurant à Neuilly-sur-Seine, boulevard Maillot, n°56, d'une propriété dite le Parc de Buc située commune de Buc (Seine-et-Oise) comprenant maison de maître, jardin et parc en bois., 10 mai 1913; MC/ET/XXXI/1538
      Actes à la suite jusqu'au 24 décembre 1920 (quittance).
      ingénieur; acte de vente; Blériot, Louis; Frémy, René de; Buc (Yvelines); aviation civile
  - Minutes. 1913, juin, juin 1913; MC/ET/XXXI/1539
  - Minutes. 1913, juillet, juillet 1913; MC/ET/XXXI/1540
  - Minutes. 1913, août - septembre, août - septembre 1913; MC/ET/XXXI/1541
  - Minutes. 1913, octobre, octobre 1913; MC/ET/XXXI/1542
  - Minutes. 1913, novembre - décembre, novembre - décembre 1913; MC/ET/XXXI/1543
  - Minutes. 1914, janvier, janvier 1914; MC/ET/XXXI/1544
  - Minutes. 1914, février, février 1914; MC/ET/XXXI/1545
  - Minutes. 1914, mars - avril, mars - avril 1914; MC/ET/XXXI/1546
    - Dépôt judiciaire du testament olographe de Paul Jules Gaston Calmette, en son vivant, directeur du Figaro, officier de la Légion d'honneur, demeurant 72 boulevard de Courcelles, décédé à Neuilly-sur-Seine, 21 boulevard Victor Hugo, le 17 mars 1914., MC/ET/XXXI/1546
      Acte à la suite jusqu'au 13 juin 1914 (dépôt de codicilles).
      testament; journaliste; Neuilly-sur-Seine (Hauts-de-Seine); Courcelles (boulevard de); Calmette, Gaston
  - Minutes. 1914, mai, mai 1914; MC/ET/XXXI/1547
  - Minutes. 1914, juin, juin 1914; MC/ET/XXXI/1548
    - Vente par la Société anonyme des usines à gaz du Nord et de l'Est à Louis Blériot, ingénieur des arts et manufactures et industriel, demeurant à Buc (Seine-et-Oise) d'une propriété anciennement à usage d'usine à gaz entièrement close de murs située à Suresnes (n°1 quai de Suresnes)., 2 juin 1914; MC/ET/XXXI/1548
      Acte à la suite du 5 mars 1915 (quittance).
      ingénieur; acte de vente; Blériot, Louis; Buc (Yvelines); Suresnes (Hauts-de-Seine); construction aéronautique
  - Minutes. 1914, juillet, juillet 1914; MC/ET/XXXI/1549
  - Minutes. 1914, août - décembre, août - décembre 1914; MC/ET/XXXI/1550
    - Dépôt judiciaire du testament olographe de Casimir Gustave Dépériers, agent de change demeurant à La Garenne-Colombes, 24 avenue Joseph Froment, décédé capitaine au 80e régiment territorial à Malo-les-Bains (Nord) le 12 novembre 1914., 1er décembre 1914; MC/ET/XXXI/1550
      Acte à la suite du 31 juillet 1915 (délivrance de legs et décharge); testament rédigé le 4 août 1910.
      testament; agent de change; Dunkerque (Nord); La Garenne-Colombes (Hauts-de-Seine); Dépériers, Casimir Gustave
  - Minutes. 1915, janvier - avril, janvier - avril 1915; MC/ET/XXXI/1551
    - Dépôt judiciaire du testament olographe d'Henri Geoffroy, demeurant à Neuilly, 61 avenue de Neuilly, décédé à Langemark (Belgique) le 10 novembre 1914., 20 janvier 1915; MC/ET/XXXI/1551
      Acte à la suite du 8 septembre 1917 (dépôt d'envoi en possession); testament rédigé le 3 août 1914.
      testament; Geoffroy, Henri; Belgique; Flandre (Belgique); Neuilly-sur-Seine (Hauts-de-Seine)
    - Dépôt judiciaire du testament olographe de Jean Lesage-Duhazay, en son vivant, docteur en droit, attaché à la Société du gaz, sous-lieutenant de réserve au 324e régiment d'infanterie, tué à l'ennemi le 14 décembre 1914 au bois de la Ville-devant-Chaumont, commune de Bras (Meuse), domicilié rue Ordener, n°115 ter., 2 février 1915; MC/ET/XXXI/1551
      Acte à la suite du 12 février 1915 (dépôt de pièces); testament rédigé le 24 novembre 1902.
      testament; Lesage-Duhazay, Jean; Bras-sur-Meuse (Meuse); Ville-devant-Chaumont (Meuse); Ordener (rue); personnel administratif
    - Dépôt judiciaire du testament olographe de Mary-Augustin Bouquin, demeurant rue du Faubourg Saint-Honoré, n°164, tué à l'ennemi le 17 octobre 1914 à Cambrin (Pas-de-Calais)., 15 février 1915; MC/ET/XXXI/1551
      Testament rédigé le 31 mars 1914.
      testament; Cambrin (Pas-de-Calais); Faubourg-Saint-Honoré (rue du); Bouquin, Mary-Augustin
    - Dépôt judiciaire du testament olographe de Gustave Pierre Honoré Barré, armurier demeurant rue des Lions Saint-Paul, n°11, tué à l'ennemi au bois de Mort-Mare (Meurthe-et-Moselle) le 13 décembre 1914., 15 février 1915; MC/ET/XXXI/1551
      Testament rédigé le 11 août 1914.
      testament; armurier; Flirey (Meurthe-et-Moselle); Barré, Gustave Pierre Honoré; Lions-Saint-Paul (rue des)
    - Dépôt judiciaire du testament olographe d'Armand Poirier, domicilié à Cholet, 36 rue Nationale, tué à l'ennemi le 28 novembre 1914 près Bernécourt (Meurthe-et-Moselle)., 19 février 1915; MC/ET/XXXI/1551
      Testament rédigé le 2 octobre 1914.
      testament; Cholet (Maine-et-Loire); Poirier, Armand; Bernécourt (Meurthe-et-Moselle)
    - Vente par la Société anonyme des usines à gaz du Nord et de l'Est à Louis Blériot, ingénieur des arts et manufactures et industriel, demeurant à Buc (Seine-et-Oise), de plusieurs terrains situés à Suresnes et Saint-Cloud (Seine-et-Oise)., 5 mars 1915; MC/ET/XXXI/1551
      ingénieur; acte de vente; Blériot, Louis; Suresnes (Hauts-de-Seine); Saint-Cloud (Hauts-de-Seine); construction aéronautique
    - Dépôt judiciaire du testament olographe de Louis Paul Truchot, en son vivant, banquier demeurant à Villeneuve-le-Roi, 30 avenue Victor Hugo, mobilisé comme adjudant au 36e régiment d'infanterie coloniale, mort au champ d'honneur à Roville (Meurthe-et-Moselle) le 26 août 1914., 15 mars 1915; MC/ET/XXXI/1551
      Testament rédigé le 2 août 1914.
      testament; banquier; Villeneuve-Saint-Georges (Val-de-Marne); Roville-devant-Bayon (Meurthe-et-Moselle); Truchot, Louis Paul
  - Minutes. 1915, mai - juillet, mai - juillet 1915; MC/ET/XXXI/1552
    - Dépôt judiciaire du testament olographe de Marcel Langlais, en son vivant, étudiant en médecine, demeurant 84 boulevard Saint-Marcel, mobilisé comme infirmier et décédé le 21 mars 1915 à Port-Navalo (Morbihan)., 12 mai 1915; MC/ET/XXXI/1552
      Acte à la suite du 6 février 1922 (délivrance de legs); testament rédigé le 9 août 1914.
      testament; étudiant; Arzon (Morbihan); Saint-Marcel (boulevard); Langlais, Marcel
    - Dépôt judiciaire du testament olographe de Ferdinand Louis Joseph Élisée Lefebvre, en son vivant, capitaine au 125e régiment d'infanterie, demeurant à Poitiers, rue du Lycée, n°18, tué à l'ennemi le 20 août 1914 au combat de Nomeny (Meurthe-et-Moselle)., 15 mai 1915; MC/ET/XXXI/1552
      Testament rédigé le 30 août 1899.
      testament; officier (armée); Nomeny (Meurthe-et-Moselle); Poitiers (Vienne); Lefebvre, Ferdinand Louis Joseph Élisée
    - Dépôt judiciaire du testament olographe de Raoul Gustave Salières, en son vivant gérant d'immeubles demeurant 15 avenue Niel, mobilisé comme enseigne de vaisseau, 2e groupe d'auto canons, décédé le 24 avril 1915 à Verdun, hôpital temporaire n°12., 26 mai 1915; MC/ET/XXXI/1552
      Testament rédigé le 8 mars 1915.
      testament; agent immobilier; Verdun (Meuse); Salières, Raoul Gustave; Niel (avenue)
  - Minutes. 1915, août - décembre, août - décembre 1915; MC/ET/XXXI/1553
    - Vente par les consorts Moutard-Martin à Alphonse Joseph Augustin dit Gaston Caudron et René Albert Joseph Caudron, frère du précédent, tous deux constructeurs aviateurs, demeurant à Rue (Somme) et résidant actuellement rue d'Obligado, n°1, d'un terrain à bâtir à Issy-les-Moulineaux (Seine), rue Jean-Jacques Rousseau, lieu-dit du Bezou., 2 août 1915; MC/ET/XXXI/1553
      chef d'entreprise; acte de vente; construction aéronautique; Caudron, Gaston; Caudron, René; Issy-les-Moulineaux (Hauts-de-Seine); Rue (Somme); pilote d'avion
    - Dépôt judiciaire du testament olographe d'Albert Gabriel Geslot, en son vivant, adjudant à la huitième compagnie du 102e régiment d'infanterie demeurant 51 boulevard Gouvion Saint-Cyr, décédé des blessures de guerre à Perthes-les-Hurlus (Marne), le 24 février 1915, époux de Joséphine Philomène Grimault., 28 août 1915; MC/ET/XXXI/1553
      Acte à la suite du 10 février 1916 (envoi en possession); testament rédigé le 6 août 1914.
      militaire; testament; Geslot, Albert Gabriel; Souain-Perthes-lès-Hurlus (Marne); Gouvion-Saint-Cyr (boulevard)
    - Dépôt judiciaire du testament olographe d'Anne Fort Louis Fernand comte de Saporta, demeurant rue de Courcelles, n°45, mobilisé comme capitaine au 2e régiment d'artillerie de montagne, décédé à la Pierre-Croisée (cote 285) le 13 juillet 1915 des suites de blessures reçues sur le champ de bataille., 2 septembre 1915; MC/ET/XXXI/1553
      Testament rédigé le 1er août 1914.
      testament; Saporta, Fernand de; Lachalade (Meuse); Courcelles (rue de)
  - Minutes. 1916, janvier - février, janvier - février 1916; MC/ET/XXXI/1554
  - Minutes. 1916, mars - avril, mars - avril 1916; MC/ET/XXXI/1555
    - Conventions entre Louis Blériot, ingénieur des arts et manufactures, industriel demeurant avenue Kléber, n°57 et Paul Schmitt, ingénieur, directeur de la "Société nouvelle des aéroplanes Paul Schmitt", domicilié rue d'Edimbourg n°18, en vue de la location pour quatre ans au bénéfice de ce dernier d'une usine sise route de la Révolte à Levallois-Perret., 23 mai 1916; MC/ET/XXXI/1555
      chef d'entreprise; convention; construction aéronautique; Blériot, Louis; Schmitt, Paul; Levallois-Perret (Hauts-de-Seine)
  - Minutes. 1916, mai - juin, mai - juin 1916; MC/ET/XXXI/1556
    - Dépôt judiciaire du testament olographe de Joseph Fontaine, en son vivant concierge demeurant 14 rue Daru, mobilisé au 11e régiment d'artillerie à pied, décédé des suites de blessures de guerre à Ogéviller (Meurthe-et-Moselle) le 26 mai 1915, époux d'Élisa Gavard-Molliard., 18 mai 1916; MC/ET/XXXI/1556
      Testament rédigé le 24 novembre 1914.
      testament; Fontaine, Joseph; Ogéviller (Meurthe-et-Moselle); concierge
  - Minutes. 1916, juillet - août, juillet - août 1916; MC/ET/XXXI/1557
  - Minutes. 1916, septembre - octobre, septembre - octobre 1916; MC/ET/XXXI/1558
  - Minutes. 1916, novembre - décembre, novembre - décembre 1916; MC/ET/XXXI/1559
    - Promesse de vente par la Société immobilière de la station balnéaire de Beauvallon (golfe de Saint-Tropez) à Jules Berthier, propriétaire demeurant rue de Presbourg, n°8, de plusieurs terrains faisant partie du domaine de Beauvallon sis commune de Grimaud (Var)., 1er décembre 1916; MC/ET/XXXI/1559
      Brochure publicitaire avec plan du domaine annexés à l'acte.
      acte de vente; convention; Berthier, Jules; Grimaud (Var)
    - Dépôt judiciaire du testament olographe de Charles Marie Joseph de Cholet, demeurant 9 rue Saint-Florentin, sous-lieutenant au 135e régiment d'infanterie, décédé au cours d'un combat à Agny (Pas-de-Calais) le 27 septembre 1915, époux de Marie Isaure Jeanne de Las Cases., 18 décembre 1916; MC/ET/XXXI/1559
      Acte à la suite du 22 janvier 1917 (envoi en possession); testaments rédigés entre le mois de mai 1905 et le 4 août 1914.
      testament; Cholet, Charles Marie Joseph de; Saint-Florentin (rue); Agny (Pas-de-Calais)
  - Minutes. 1917, janvier - mars, janvier - mars 1917; MC/ET/XXXI/1560